【裁判字號】    96,簡上,943
【裁判日期】    970311
【裁判案由】    傷害等
【裁判全文】
臺灣板橋地方法院刑事判決             96年度簡上字第943號
上  訴  人  乙○○
即  被  告
上列上訴人即被告因傷害案件，不服本院96年度簡字第2204號中
華民國96年9 月14日第一審判決（聲請簡易判決處刑案號：96年
度偵字第775 號），提起上訴，本院管轄之第二審合議庭判決如
下：
    主  文
上訴駁回。
    事  實
一、乙○○於民國（下同）95年11月4 日晚6 時45分許，騎乘車
    牌號碼WSZ-981 號輕型機車，途經臺北縣中和市○○路與連
    城路之交岔路口時，因與亦行經上開路段、由甲○○所駕駛
    並乘載丙○○之車牌號碼7869-ET 號自用小客車發生行車糾
    紛，竟因而心生不滿，基於毀損及傷害之犯意，先持平面土
    水抹刀1 把（未扣案）擊破上開自用小客車右前車窗玻璃及
    敲打右前車門，致車門板金凹陷而損壞該車門外觀之完整及
    美觀之效能，足以生損害於甲○○，再持該抹刀毆打當時正
    坐在副駕駛座之丙○○右肩，致其受有右肩瘀擦挫傷約5公
    分之傷害後，隨即騎車逃離現場。
二、案經被害人甲○○、丙○○訴由臺北縣政府警察局中和分局
    報請臺灣板橋地方法院檢察署檢察官偵查後聲請逕以簡易判
    決處刑。
    理  由
一、上訴人即被告乙○○經合法傳喚，無正當之理由不到庭，爰
    依刑事訴訟法第371條之規定，得不待其陳述，逕行判決。
二、訊據被告乙○○於本院原審調查時固不否認於上揭時、地與
    本件告訴人甲○○、丙○○2 人發生行車糾紛，進而打破甲○○所有車牌號碼7869-ET 自用小客車之右前車窗玻璃；惟
    矢口否認有何傷害及損壞上開自小客車車門之犯行，並辯稱
    ：丙○○的傷及車門凹痕不是其造成的云云。經查：上揭事
    實，業據證人甲○○、丙○○迭在警詢、偵查及本院原審調
    查時證述綦詳（見偵查卷第3 頁至第6 頁、第22頁、第23頁
    及原審卷第40頁至第44頁），再參諸卷附中山綜合醫院診斷
    證明書證人丙○○受有「右肩瘀擦挫傷5 公分」之記載（見
    偵查卷第14頁），及卷附車損照片影本5 幀（見偵查卷第15
    頁至第17頁）顯示上開自用小客車右前車門板金有線型凹痕
    之事實，顯與證人等之證詞互核相符。從而，本於經驗及論
    理法則之推理，足認被告當時確有傷害丙○○及損壞甲○○
    所有自小客車之右前車門板金之犯行，是被告所辯顯與事實
    不符，自難採信。本件事證明確，被告犯行堪予認定，應依
    法論科。
三、核被告所為，係犯刑法第277條第1項之傷害罪及同法第354
    條之毀損罪。又被告於同一時、地，先後2 次，侵害單一被
    害人甲○○之財產法益，各行為之獨立性極為薄弱，依社會
    一般健全觀念，在時間差距上，難以強行分開，在刑法評價
    上，以視為數個舉動之接續行為較為合理，自屬接續犯，僅
    論以1 個毀損罪。再被告所犯傷害罪與毀損罪之間，犯意各
    別，行為互殊，應分論併罰。原審同此認定，並審酌被告僅
    因細故即毀損他人財產及傷害他人身體，且於原審訊問時否
    認犯行態度不佳，以及其素行、犯罪手段、所生危害等一切
    情狀，依刑事訴訟法第449 條第1 項前段、第3 項、450 條
    第1 項，刑法第277 條第1 項、第354 條、第41條第1 項前
    段、第51條第6 款，刑法施行法第1 條之1 第1 項、第2項
    前段之規定，分別量處拘役50日、30日，又因被告犯罪時間
    均在96年4 月24日以前，復無中華民國九十六年罪犯減刑條
    例所列不予減刑之情形，乃應依同條例第2 條第1 項第3款
    之規定，各減為拘役25日、15日，應執行拘役35日，並諭知
    如易科罰金之折算標準，以示懲儆。又原審並就被告持以為
    本件犯行之平面土水抹刀1 把認並未扣案，且又非屬應予沒
    收之違禁物，為免執行困難，爰不予宣告沒收，其認事用法
    ，核無不合，量刑亦屬妥適。至上訴意旨猶執陳詞否認上開
    傷害及毀損之犯行，已如上述。故上訴人執此理由指摘原審
    判決不當，求予撤銷改判云云，自難認為有理由，應予駁回
    。
據上論斷，應依刑事訴訟法455 條之1 第1 項、第3 項、第368
條、第371條，判決如主文。
本案經檢察官吳文正到庭執行職務
中    華    民    國    97    年    3     月    11    日
                    刑事第五庭判長法  官  陳  財  旺
                                  法  官  黎  錦  福
                                  法  官  潘  長  生
上列正本證明與原本無異。
不得上訴。
                                     書記官  彭 麗 紅
中    華    民    國    97    年    3     月    11    日
附錄本案論罪科刑法條全文：
中華民國刑法第277條
傷害人之身體或健康者，處三年以下有期徒刑、拘役或一千元以
下罰金。
犯前項之罪因而致人於死者，處無期徒刑或七年以上有期徒刑；
致重傷者，處三年以上十年以下有期徒刑。
中華民國刑法第354條
毀棄、損壞前二條以外之他人之物或致令不堪用，足以生損害於
公眾或他人者，處二年以下有期徒刑、拘役或五百元以下罰金。


司法院資訊處製作；財團法人民間司法改革基金會備份。
